【裁判字號】    89,易,458
【裁判日期】    891019
【裁判案由】    違反毒品危害防制條例
【裁判全文】
臺灣新竹地方法院刑事判決                          八十九年度易字第四五八號
    公  訴  人  臺灣新竹地方法院檢察署檢察官
    被      告  乙○○
右列被告因違反毒品危害防制條例案件，經檢察官提起公訴（八十八年度偵字第七五
四九號、毒偵字第六六Ｏ、一ＯＯ七號），本院判決如左：
    主  文
乙○○連續施用第二級毒品，累犯，處有期徒刑陸月，如易科罰金，以佰元折算壹
日。
    事  實
一、乙○○有多次違反麻醉藥品管理條例案件前科，最後一次復於民國八十四年間，
    再因違反麻醉藥品管理條例案件，經本院判處有期徒刑四月，如易科罰金，以三
    百元折算日一確定，於八十四年九月二十九日易科罰金執行完畢；前又甫因施用
    第二級毒品案件，經本院以八十八年度毒聲字四一一號裁定送觀察、勒戒後，認
    無繼續施用毒品之傾向，由臺灣新竹地方法院檢察署檢察官於八十八年五月十二
    日，以八十八年度偵字第一一七三號予以不起訴處分確定。乙○○竟仍不知悔改
    ，復基於概括之犯意，自觀察、勒戒出所後之同年五月中旬起至同年十月十八日
    止，在其位於新竹縣竹東鎮○○路○段二六Ｏ巷二八弄十五號之住處，以不等之
    頻率，連續施用第二級毒品安非他命多次。嗣分別為警於八十八年九月十七日下
    午六時三十分許、同年十月十八日上午十時三十分許，二次通知到警局採尿化驗
    後，其尿液均呈甲基安非他命陽性反應而得悉上情。
二、乙○○之尿液經化驗呈毒品甲基安非他命陽性反應後，本院依聲請以八十九年度
    毒聲字第一ＯＯ號裁定送觀察、勒戒後，認有繼續施用毒品傾向，並經本院再以
    八十九年度毒聲字第九四八號裁定令入戒治處所施以強制戒治一年，現仍於強制
    戒治中。
三、案經新竹縣警察局竹東、橫山分局報告臺灣新竹地方法院檢察署檢察官偵查起訴
    。
    理  由
一、訊據被告乙○○，對於在右開時、地連續施用第二級毒品安非他命事實，業已於
    本院審理時坦承不諱，而被告二次在警訊時所親自採取、封緘之尿液，經送新竹
    縣衛生局、臺灣檢驗科技股份有限公司檢驗，確均呈甲基安非他命陽性反應，此
    有新竹縣衛生局八十八年十月七日出具之竹縣衛六字第八八一八七三號尿液檢驗
    單、臺灣檢驗科技股份有限公司八十八年十月二十九日出具之ＣＨ一九九九ＡＯ
    ＯＯ二二三號濫用藥物尿液檢驗報告各一份在卷可憑，被告施用第二級毒品安非
    他命之犯行，堪以認定。又被告前甫因施用第二級毒品案件，經本院以八十八年
    度毒聲字四一一號裁定送觀察、勒戒後，因認無繼續施用毒品之傾向，由臺灣新
    竹地方法院檢察署檢察官於八十八年五月十二日，以八十八年度偵字第一一七三
    號予以不起訴處分確定，有不起訴處分書、臺灣新竹地方法院檢察署刑案資料查
    註紀錄表及臺灣高等法院被告全國前案紀錄表等在卷可憑，其於受觀察、勒戒後
    認無繼續施用毒品傾向而獲檢察官職權不起訴處分後，於五年以內再犯本件違反
    毒品危害防制條例第十條之施用毒品罪，再經本院以八十九年度毒聲字第一ＯＯ
    號裁定送觀察勒戒，認有繼續施用毒品傾向，有上開裁定書及臺灣新竹看守所附
    設勒戒所八十九年三月十四日竹所總字第Ｏ四七六號函送之證明書一份附卷可參
    ，被告之自白與事實相符，本件事證已臻明確，被告二犯施用第二級毒品安非他
    命之犯行堪以認定，應予依法論科。
二、核被告乙○○所為，係犯毒品危害防制條例第十條第二項之施用第二級毒品安非
    他命罪。其持有第二級毒品安非他命之低度行為，應為其施用第二級毒品安非他
    命之高度行為所吸收，不另論罪。又公訴人起訴事實雖未敘及被告自八十八年五
    月中旬起至同年六月間止連續施用第二級毒品安非他命之犯行，然此部分之事實
    與公訴人起訴其施用第二級毒品安非他命之犯罪事實既具有連續犯之裁判上一罪
    關係，應為起訴效力所及，自在本院所得審理之範圍，合先敘明。被告先後多次
    施用第二級毒品之犯行，時間緊接、手法雷同，所犯係犯罪構成要件相同之罪，
    顯均係基於概括之犯意反覆為之，應依刑法第五十六條連續犯之規定論以一連續
    施用第二級毒品罪，並依法加重其刑。被告乙○○有多次違反麻醉藥品管理條例
    案件前科，最後一次復於八十四年間，再因違反麻醉藥品管理條例案件，經本院
    判處有期徒刑四月，如易科罰金，以三百元折算日一確定，於八十四年九月二十
    九日易科罰金執行完畢，此有臺灣新竹地方法院檢察署刑案資料查註紀錄表及臺
    灣高等法院被告全國前案紀錄表各一份在卷足參，其於受有期徒刑執行完畢後五
    年以內再犯本件有期徒刑以上之罪，為累犯，依刑法第四十七條規定加重其刑，
    並遞加之。爰審酌被告已有多次施用毒品前科，前於受觀察、勒戒後，因認無繼
    續施用毒品之傾向，甫經臺灣新竹地方法院檢察署檢察官予以不起訴處分，竟不
    知珍惜反而一再沾染毒品及斟酌其品性、生活狀況等一切情狀，量處如主文所示
    之刑，並諭知易科罰金之折算標準，以資警愓。
三、公訴意旨另以：被告乙○○另基於幫助甲○○施用第二級毒品之概括犯意，自八
    十八年五月間起至同年十月間止，在新竹縣竹東鎮大鄉里，連續幫甲○○向綽號
    「阿錦」之真實姓名、年籍不詳之成年男子，代為購買價值一千至二千元不等之
    第二級毒品安非他命，再交付甲○○施用，因認被告乙○○尚涉有幫助施用第二
    級毒品罪嫌云云。惟查，訊據被告乙○○雖坦承有在上開時間向「阿錦」購買第
    二級毒品安非他命，然矢口否認有何幫助甲○○施用毒品之意，辯稱：伊自己要
    吸的毒品也是向「阿錦」買的，只是有時候伊要去買毒品時，甲○○會拿錢給伊
    要伊順便幫他買一點等語。經本院隔離訊問證人甲○○，其亦證稱：我都是付錢
    託乙○○要吸時順便幫我買一點，買回來有時一起吸，有時則沒有等語（見本院
    八十九年九月十四日訊問筆錄），是以，被告乙○○本身有施用第二級毒品安非
    他命之行為（已如前述），其施用毒品前必先買來毒品，此亦為前述其持有供施
    用之毒品不另論罪之原因，被告在為了供自己施用毒品而前往買毒品時，受其他
    有毒癮者自費託付一同代買毒品，即並非被告買來毒品後慫恿該人施用毒品，被
    告應尚無幫助他人施用毒品之犯意，此部分不證明被告犯罪，此外，復查無其他
    積極證據足資認定被告有公訴人所指之幫助施用第二級毒品之犯行，原應對被告
    為無罪之諭知，惟公訴意旨認此部分與前開有罪部分有連續犯之裁判上一罪關係
    ，爰不另為無罪之諭知，附此敘明。
四、據上論斷，應依刑事訴訟法第二百九十九條第一項前段，毒品危害防制條例第十
    條第二項，刑法第十一條前段、第五十六條、第四十七條、第四十一條，罰金罰
    鍰提高標準條例第二條，判決如主文。
本案經檢察官林李嘉到庭執行職務。
中      華      民      國      八十九    年      十    月      十九    日
                                    臺灣新竹地方法院刑事第一庭
                                        法  官  遲  中  慧
右正本證明與原本無異。
如不服本判決，應於判決送達後十日內向本院提出上訴狀( 應附繕本 )，上訴於
臺灣高等法院。
                                        書記官  龔  柏  萃
中      華      民      國      八十九    年      十    月      十九    日
附錄本案論罪科刑法條全文：毒品危害防制條例第十條第二項、
毒品危害防制條例第十條：
施用第一級毒品者，處六月以上五年以下有期徒刑。
施用第二級毒品者，處三年以下有期徒刑。


司法院資訊處製作；財團法人民間司法改革基金會備份。
